臺灣高等法院高雄分院刑事裁定　　　　100年度交抗字第118號
抗　告　人
即受處分人　林汶東
上列抗告人因違反道路交通管理處罰條例聲明異議案件，不服臺
灣高雄地方法院中華民國100年2月14日裁定（100 年度交聲字第
81號），提起抗告，本院裁定如下：
    主  文
抗告駁回。
    理  由
一、抗告意旨略以：抗告人林汶東僅係越線停車，並無闖紅燈之
    事實，且抗告人並未收受舉發違規通知單，暫寄郵局3 個多
    月，多罰新台幣（下同）1,300 元，又抗告人在前年八八水
    災，蓮霧園及土地損失慘重，經濟非常困難，請求從輕量刑
    ，為此請求撤銷原處分等語。
二、原裁定略以：(一)原處分意旨略以：異議人即受處分人林汶東
    於民國99年4 月25日上午7 時4 分許，駕駛車牌號碼4951-Q
    R 號自用小貨車，行經臺東縣卑南鄉○○村○○路與文泰路
    交岔路口時，因「駕車行經有燈光號誌管制之交岔路口闖紅
    燈」，經臺東縣警察局交通隊逕行舉發，爰依道路交通管理
    處罰條例第53條第1 項及違反道路交通管理事件統一裁罰基
    準及處理細則第41條、第43條、第44條及第67條之規定，裁
    處異議人罰鍰4,000 元，並依道路交通管理處罰條例第63條
    第1 項，記違規點數3 點。(二)經查：1.本件舉發違反道路交
    通管理事件通知單業據臺東縣警察局交通隊於99年5 月26日
    投遞於異議人設於高雄市六龜區（改制前為高雄縣六龜鄉○
    ○○里○○鄰○○街60號之住所，因送達人未獲會晤異議人，
    亦無受領文書之同居人、受雇人或應受送達處所接收郵件人
    ，而於同日寄存於六龜郵局，並作送達通知書2 份分別黏貼
    於應受送達人之住所及置於該受送達處所信箱或其他適當位
    置，而前開高雄市○○區○○里○○鄰○○街60號確為異議人
    之住所，有異議人之聲明異議狀在卷可查，是臺東縣警察局
    交通隊將舉發違反道路交通管理事件通知單為上開之寄存送
    達，於法並無不合。而依前開規定，該送達自寄存之日即發
    生效力。2.異議人於99年4 月25日上午7 時4 分許，駕駛前
    開自用小貨車，行經有燈光號誌管制之臺東縣卑南鄉○○村
    ○○路與文泰路交岔路口，於路口號誌顯示為紅燈時，闖越
    該路口之事實，有臺東縣政府警察局舉發違反道路交通管理
    事件通知單及違規照片在卷可資佐證。3.又觀察上開車輛之
    違規照片，車輛通過時紅燈起亮秒數分別為27.1秒、28.1秒
    ，顯見異議人係紅燈亮起後始跨越停止線，異議人所駕駛之
    自用小貨車確實有向前行進，而煞車燈並無亮起之情形，可
    知異議人所駕駛之上開車輛，確曾於路口號誌顯示為紅燈時
    直行。異議人並未就執勤警員之舉發有誤，提出明確事證以
    供調查，且核無任何其他相關證據，足資證明執勤警員確有
    捏造事實違法取締之情事。4.綜上，異議人於前述時、地闖
    紅燈，違反道路交通管理處罰條例之情事，違規事實既可認
    定，足認異議人異議內容，並無理由。且異議人未曾於原處
    分機關裁決前自動繳納罰鍰或依規定到案聽候裁決，原處分
    機關乃逕行裁決，並依據道路交通管理處罰條例第53條第1
    項、第63條第1 項規定，分別裁處異議人罰鍰4,000 元並記
    違規點數3 點，於法並無不合。從而，本件異議為無理由，
    應予駁回等語。
三、按駕駛人駕駛汽車，應遵守道路交通標誌、標線、號誌之指
    示；汽車行駛至交岔路口，其行進、轉彎應遵守燈光號誌；
    車輛面對「圓形紅燈」之行車管制號誌係表示禁止車輛通行
    ，並不得超越停止線或進入路口，道路交通安全規則第90條
    前段、第102 條第1 項，道路交通標誌標線號誌設置規則第
    206 條第5 款第1 目分別定有明文。又汽車駕駛人，行經有
    燈光號誌管制之交岔路口闖紅燈者，處1,800 元以上5,400
    元以下罰鍰，並記違規點數3 點，道路交通管理處罰條例第
    53條第1 項、第63條第1 項第3 款亦有規定。
四、另按處理違反道路交通管理事件，有關文書送達之程序，依
    行政程序法之規定，此為違反道路交通管理事件統一裁罰基
    準及處理細則第5 條所明定。又送達，於應受送達人之住居
    所、事務所或營業所為之，於應送達處所不獲會晤應受送達
    人時，得將文書付與有辨別事理能力之同居人、受雇人或應
    送達處所之接收郵件人員；送達，不能依前二條規定為之者
    ，得將文書寄存送達地之地方自治或警察機關，並做送達通
    知書兩份，一份黏貼於應受送達人住居所、事務所、營業所
    或其就業處所門首，另一份交由鄰居轉交或置於該送達處所
    信箱或其他適當位置，以為送達；前項情形，由郵政機關為
    送達者，得將文書寄存於送達地之郵政機關，行政程序法第
    72條第1 項前段、第73條第1 項、第74條第1 項、第2 項分
    別定有明文。而行政機關依行政程序法而為文書之送達，專
    依該法律之規定，且該法並無準用民事訴訟法或刑事訴訟法
    關於寄存送達自寄存之日起10日生效之規定，是文書合法寄
    存送達後，當自寄存之日起即時生效。
五、經查：
  (一)受處分人於99年4 月25日上午7 時4 分許，駕駛前開自用小
    貨車，行經有燈光號誌管制之臺東縣卑南鄉○○村○○路與
    文泰路交岔路口，於路口號誌顯示為紅燈時，闖越該路口之
    事實，有臺東縣政府警察局舉發違反道路交通管理事件通知
    單及違規照片在卷可資佐證。且觀察上開車輛之違規照片，
    車輛通過時紅燈起亮秒數分別為27.1秒、28.1秒，顯見受處
    分人係紅燈亮起後始跨越停止線，其所駕駛之自用小貨車確
    實有向前行進，而煞車燈並無亮起之情形，可知其所駕駛之
    上開車輛，確曾於路口號誌顯示為紅燈時直行。其又未就執
    勤警員之舉發有誤，提出明確事證以供調查，且核無任何其
    他相關證據足資證明執勤警員確有捏造事實違法取締之情事
    。綜上，受處分人於前述時、地闖紅燈，違反道路交通管理
    處罰條例之情事，違規事實既可認定，且其未曾於原處分機
    關裁決前自動繳納罰鍰或依規定到案聽候裁決，原處分機關
    乃逕行裁決，並依據道路交通管理處罰條例第53條第1 項、
    第63條第1 項規定，分別裁處異議人罰鍰4,000 元並記違規
    點數3 點，於法並無不合。
  (二)本件舉發違反道路交通管理事件通知單，業據臺東縣警察局
    交通隊於99年5 月26日投遞於受處分人設於高雄市○○區○
    ○里○○鄰○○街60號之住所，因送達人未獲會晤其本人，亦
    無受領文書之同居人、受雇人或應受送達處所接收郵件人，
    而於同日寄存於六龜郵局，並作送達通知書2 份分別黏貼於
    應受送達人之住所及置於該受送達處所信箱或其他適當位置
    ，此有送達證書1 紙在原審卷第22頁足憑，而前開高雄市○
    ○區○○里○○鄰○○街60號確為受處分人之住所，有其聲明
    異議狀及抗告狀在卷可查，是臺東縣警察局交通隊將舉發違
    反道路交通管理事件通知單為上開之寄存送達，於法並無不
    合。而依前開規定，該送達自寄存之日已即發生效力。
  (三)受處分人既未曾於原處分機關裁決前自動繳納罰鍰或依規定
    到案聽候裁決，原處分機關乃逕行裁決，並依據道路交通管
    理處罰條例第53條第1 項、第63條第1 項規定，分別裁處異
    議人罰鍰4,000 元並記違規點數3 點，於法並無不合。從而
    ，原審裁定認受處分人之聲明異議為無理由，而予以駁回，
    並無不當。
六、抗告人違規事證明確，原審依道路交通管理處罰條例第53條
    第1 項、第63條第1 項、道路交通案件處理辦法第18條之規
    定，裁定駁回抗告人之聲明異議，經核並無違誤。抗告人仍
    執陳詞，提起抗告，並無理由，應予駁回。
七、據上論結，應依道路交通案件處理辦法第26條，刑事訴訟法
    第412 條，裁定如主文。
中    華    民    國  100     年    5     月    6     日
                刑事第二庭  審判長法  官  林正雄
                                  法  官  邱明弘
                                  法  官  黃壽燕
以上正本證明與原本無異。
不得再抗告。
中    華    民    國  100     年    5     月    6     日
                                  書記官  戴志穎